臺灣臺北地方法院刑事判決　　　　　　　94年度易字第1303號
公　訴　人　臺灣臺北地方法院檢察署檢察官
被　　　告　甲○○
上列被告因毒品危害防制條例案件，經檢察官提起公訴（九十四
年度毒偵字第一○九六號），被告於準備程序中就被訴事實為有
罪之陳述，經本院合議庭裁定改用簡式審判程序，判決如下：
    主  文
甲○○施用第二級毒品，累犯，處有期徒刑伍月，如易科罰金，
以佰元折算壹日。扣案之甲基安非他命壹小包（淨重零點貳捌
公克，驗餘淨重零點貳肆公克）沒收銷燬之。
    事  實
一、甲○○前於民國九十一年間，因施用第二級毒品案件，經臺
    灣士林地方法院裁定送觀察勒戒後，認無繼續施用毒品之傾
    向，由臺灣士林地方法院檢察署檢察官於九十一年十月十七
    日以九十一年度毒偵字第一一四六號為不起訴處分確定在案
    。復於九十二年間，因施用第二級毒品案件，經臺灣板橋地
    方法院以九十二年度毒聲字第三四六七號裁定令入戒治處所
    強制戒治一年，嗣因毒品危害防制條例於九十二年七月九日
    經總統修正公布，並於九十三年一月九日施行後，對於五年
    內再犯施用毒品罪者，已毋庸再執行強制戒治處分而終結執
    行，於九十三年一月九日予以釋放，並經臺灣板橋地方法院
    以九十二年度簡字第三五一○號判處有期徒刑六月確定，後
    於九十三年十一月三十日因縮刑期滿執行完畢，詎甲○○猶
    不知悔改，於九十四年二月十日在臺北縣深坑鄉○○路○段
    八十三巷六弄六號二樓家中施用第二級毒品甲基安非他命，
    嗣於同年月十二日二十一時五十五分許，在臺北縣深坑鄉北
    部第二高速公路連絡道旁為警循線查獲，並扣得第二級毒品
    甲基安非他命一小包（淨重○‧二八公克，驗餘淨重○‧二
    四公克）。
二、案經臺北縣政府警察局新店分局報請臺灣臺北地方法院檢察
    署檢察官偵查起訴。
    理  由
一、上揭犯罪事實，業據被告於本院準備程序及審理中坦承不諱
    （見本院卷第二十、二一頁），且被告於九十四年二月十三
    日六時許所採集尿液，經以ＥＩＡ酵素免疫分析法及ＧＣ／
    ＭＳ氣相層析質譜儀法檢驗結果，亦呈甲基安非他命陽性反
    應，有臺灣檢驗科技股份有限公司九十四年三月八日濫用藥
    物尿液檢驗報告附卷足憑（偵一卷第六頁）。又扣案之毒品
    一小包經送內政部警政署刑事警察局鑑識科以氣相層析質譜
    分析法及核磁共振分析法檢驗結果，確含第二級毒品甲基安
    非他命成份，並有內政部警政署刑事警察局九十四年四月六
    日刑鑑字第○九四○○二二五四六號鑑定書附卷可參（見偵
    一卷第五頁），堪認被告之自白與事實相符，為可採信。又
    被告前於九十一年間，因施用第二級毒品案件，經臺灣士林
    地方法院裁定送觀察勒戒後，認無繼續施用毒品之傾向，而
    由臺灣士林地方法院檢察署檢察官於九十一年十月十七日以
    九十一年度毒偵字第一一四六號為不起訴處分確定在案，復
    於九十二年間，因施用第二級毒品案件，經臺灣板橋地方法
    院以九十二年度毒聲字第三四六七號裁定令入戒治處所強制
    戒治一年，嗣因毒品危害防制條例於九十二年七月九日經總
    統修正公布，並於九十三年一月九日施行後，對於五年內再
    犯施用毒品罪者，已毋庸再執行強制戒治處分而終結執行，
    於九十三年一月九日予以釋放，有臺灣高等法院被告前案紀
    錄表在卷可查（見本院卷第五至十四頁），是被告於觀察、
    勒戒或強制戒治執行完畢釋放後五年內再犯本件施用第二級
    毒品罪，應堪認定，
    本件事證明確，被告犯行已堪認定，應予依法論科。
二、核被告所為，係犯毒品危害防制條例第十條第二項施用第二
    級毒品罪。其持有扣案第二級毒品甲基安非他命之低度行為
    ，為施用之高度行為吸收，不另論罪。又被告曾於九十二年
    間，因施用第二級毒品案件，經臺灣板橋地方法院以九十二
    年度簡字第三五一○號判處有期徒刑六月確定，後於九十三
    年十一月三十日因縮刑期滿執行完畢，有臺灣高等法院被告
    前案紀錄表一份在卷可稽（見本院卷第五至十四頁），其曾
    受有期徒刑之執行完畢，於五年以內再犯本件有期徒刑以上
    之罪，為累犯，應依刑法第四十七條之規定，加重其刑。又
    起訴書雖記載被告施用安非他命並經警查扣安非他命一小包
    等情，惟查，被告上開採尿經檢驗結果，係呈甲基安非他命
    陽性反應，而扣案之毒品一小包經鑑定結果，亦含甲基安非
    他命成份，已如前述，是上開部分顯係誤載，應予更正，併
    此敘明。爰審酌被告前已有如事實欄所述之施用毒品前科，
    此有臺灣高等法院被告前案紀錄表在卷可按，應知施用毒品
    對個人身心健康戕害甚鉅，猶不知悛悔，復再度施用毒品，
    然於犯後尚能坦承犯行，及其品行、犯罪之動機、目的、所
    受之刺激、手段、智識程度、所生危害等一切情狀，量處如
    主文所示之刑，並諭知易科罰金之折算標準，以示懲儆。至
    扣案之甲基安非他命一小包（淨重○‧二八公克，驗餘淨重
    ○‧二四公克），屬第二級毒品，應依毒品危害防制條例第
    十八條第一項前段之規定，沒收銷燬之。
據上論斷，應依刑事訴訟法第二百七十三條之一第一項、第二百
九十九條第一項前段，毒品危害防制條例第十條第二項、第十八
條第一項前段，刑法第十一條前段、第四十七條、第四十一條第
一項，罰金罰鍰提高標準條例第二條，判決如主文。
本案經檢察官王鑫健到庭執行職務。
中　　華　　民　　國　　94　　年　　10　　月　　14　　日
　　　　　　　　　刑事第十四庭  法　官　李家慧
以上正本證明與原本無異。
如不服本判決，應於判決送達後10日內，向本院提出上訴狀。
附錄本件論罪科刑法條：
毒品危害防制條例第十條第二項
　　　　　　　　　　　　　　　　書記官　林婉瑩
中　　華　　民　　國　　94　　年　　10　　月　17　　日
